【裁判字號】    99,交簡上,20
【裁判日期】    990611
【裁判案由】    過失傷害
【裁判全文】
臺灣板橋地方法院刑事判決            99年度交簡上字第20號
上  訴  人  臺灣板橋地方法院檢察署檢察官
上  訴  人
即  被  告  乙○○
選任辯護人  許坤立律師
            郭香吟律師
上列上訴人因被告過失傷害案件，不服本院中華民國98年11月6
日96年度交簡字第151 號第一審判決（聲請簡易判決處刑案號：
97年度調偵字第1148號），提起上訴，本院管轄之第二審合議庭
判決如下：
    主  文
上訴駁回。
乙○○緩刑貳年。
    理  由
一、本件經本院管轄第二審之合議庭審理結果，認原審以被告乙
    ○○所為，係犯刑法第二百八十四條第二項前段之業務過失
    傷害罪，且被告在肇事後未經偵查犯罪職權之機關或公務員
    發覺前，即主動向據報到場處理之警員自首犯罪，並依刑法
    第六十二條前段規定減輕其刑，判處被告有期徒刑三月，並
    諭知易科罰金之折算標準為以新臺幣一千元折算一日，其認
    事用法及量刑均無不當，應予維持，茲引用原審判決書記載
    之事實、證據及理由（如附件）。
二、檢察官依告訴人甲○○之請求提起上訴，意旨略以：告訴人
    所受傷勢重大，經衛生署樂生療養院診斷其足趾均喪失機能
    ，腳踝以下功能永久無法恢復正常功能，並因此領有肢障身
    心障礙手冊，原判決認告訴人所受之傷害，尚不合於刑法第
    十條「重傷」，有判決理由矛盾之違誤，且被告未賠償告訴
    人之損失或為任何補救，顯然毫無悔意，原判決僅判處被告
    有期徒刑三月，似嫌過輕云云；被告亦提起上訴，理由略謂
    ：被告駕車行為並無過失，且告訴人所受傷勢並非被告造成
    云云。
三、經查，本件原審認被告駕車行為有過失且與告訴人所受傷勢
    具相當因果關係，及告訴人所受傷害非屬重傷，業據原審判
    決論述綦詳，另被告、告訴人於本院審理時已達成和解，對
    於原審認定之事實及量刑俱表示信服，不再爭執，而觀之原
    審判決書事實及理由欄所載，原審之量刑，乃斟酌刑法第五
    十七條各款所列情狀後，在法定刑內科處被告適當之刑，亦
    未見有何違法或裁量失平之處，檢察官、被告上訴所為指摘
    ，核均無理由，應予駁回。又被告已賠償告訴人所受損害，
    告訴人並具狀表達認本案已圓滿解決，願拋棄一切追訴之權
    ，有九十九年四月十六日刑事陳報狀、本院三重簡易庭調解
    筆錄、領款收據等件在卷為憑（見本院卷第三十七頁至第四
    十一頁），並經公訴人於本院準備程序及審理中表示告訴人
    願意原諒被告（參見本院卷第六十三頁準備程序筆錄），衡
    諸被告前未曾因故意犯罪受有期徒刑以上刑之宣告，此有臺
    灣高等法院被告前案紀錄表一份在卷足稽，其因一時疏失，
    致罹刑章，事後已坦承犯行，並與告訴人達成和解，已見悔
    意，經此偵審程序，當知所警惕，信無再犯之虞，本院認為
    前開對其宣告之刑，以暫不執行為適當，爰併予宣告緩刑二
    年，以啟自新。
據上論斷，應依刑事訴訟法第四百五十五條之一第一項、第三項
、第三百六十八條、第三百七十三條，刑法第七十四條第一項第
一款，判決如主文。
本案經檢察官蘇逸修到庭執行職務。
中    華    民    國    99    年    6     月    11    日
              刑事第八庭      審判長法  官  陳  鴻  清
                                    法  官  朱  嘉  川
                                    法  官  劉  安  榕
上列正本證明與原本無異
本件不得上訴。
                                    書記官  陳  盈  真
中    華    民    國    99    年    6     月    14    日

司法院資訊處製作；財團法人民間司法改革基金會備份。
